臺灣高等法院刑事裁定
109年度聲字第3829號
聲  請  人  臺灣高等檢察署檢察官
受  刑  人
即  被  告  翁貫倫


上列聲請人因受刑人數罪併罰有二裁判以上，聲請定其應執行之
刑（聲請案號：臺灣高等檢察署109年度執聲字第1925號），本
院裁定如下：
    主  文
翁貫倫犯如附表所示各罪所處之刑，應執行有期徒刑貳年拾月。
    理  由
一、聲請意旨略以：上列受刑人即被告翁貫倫（下稱受刑人）因
    詐欺、毒品危害防制條例等數罪，先後經判決確定如附表，
    應依刑法第50條第1項第1款、第2項、第53條、第51條第5 
    款規定，定其應執行之刑，爰依刑事訴訟法第477 條第1 項
    聲請裁定等語。
二、按裁判確定前犯數罪者，併合處罰之，但得易科罰金與不得
    易科罰金之罪、得易服社會勞動與不得易科罰金之罪，均不
    在此限；前項但書情形，受刑人請求檢察官聲請定應執行刑
    者，依第51條規定定之；數罪併罰，有二裁判以上，依第51
    條之規定，定其應執行之刑；數罪併罰，分別宣告其罪之刑
    ，宣告多數有期徒刑者，於各刑中之最長期以上，各刑合併
    之刑期以下，定其刑期，但不得逾30年，刑法第50條第1 項
    但書第1 款、第3款、第2 項、第53條及第51條第5 款定有
    明文。又法律上屬於自由裁量之事項，有其外部性界限及內
    部性界限，並非概無拘束，依據法律之具體規定，法院應在
    其範圍選擇為適當之裁判者，為外部性界限；而法院為裁判
    時，應考量法律之目的，及法律秩序之理念所在者，為內部
    性界限；法院為裁判時，二者均不得有所踰越。在數罪併罰
    ，有二裁判以上，定其應執行之刑時，固屬於法院自由裁量
    之事項，然仍應受前揭外部性界限及內部性界限之拘束（參
    照最高法院94年度台非字第233號判決意旨）。又刑事訴訟
    法第370條增訂第2項規定：「前項所稱刑，指宣告刑及數罪
    併罰所定應執行之刑。」及第3項規定：「第一項規定，於
    第一審或第二審數罪併罰之判決，一部上訴經撤銷後，另以
    裁定定其應執行之刑時，準用之。」已針對第二審上訴案件
    之定應執行之刑，明定有不利益變更禁止原則之適用，而分
    屬不同案件之數罪併罰，倘一裁判宣告數罪之刑，曾經定其
    執行刑，再與其他裁判宣告之刑定其執行刑時，在法理上亦
    應同受此原則之拘束，亦即另定之執行刑，其裁量所定之刑
    期，不得較重於前定之執行刑加計後裁判宣告之刑之總和（
    最高法院103年度第14次刑事庭會議決議、103年度台抗字第
    707號、第674號裁定意旨參照）。
三、經查：
　㈠本件受刑人因犯詐欺、毒品危害防制條例等數罪，分別經臺
    灣臺北地方法院、本院判決處如附表所示之刑，均經確定在
    案，有上開各刑事判決書、本院被告前案紀錄表存卷可佐，
    本院自應依刑法第50條第2 項之規定，依同法第51條規定定
    其應執行刑。
　㈡茲檢察官聲請定其應執行之刑，本院審核認其聲請於法尚無
    不合，並審酌受刑人如附表各罪所示刑度之外部限制（總刑
    期為有期徒刑6年8月）、附表編號1至5所示之罪前經臺灣臺
    北地方法院以107年度訴字第75號判決合併定應執行有期徒
    刑2年（原判決宣告緩刑部分，業經臺灣台北地方法院以108
    年度撤緩字第242號裁定撤銷，並經本院以108年度抗字第34
    號裁定駁回抗告）確定；並考量受刑人所犯如附表編號1至5
    所示之罪為三人以上共同詐欺取財罪，犯罪類型、行為態樣
    、動機均相同，此部分責任非難重複之程度較高，又其另所
    犯附表編號6所示之罪則為販賣第三級毒品未遂之罪，與前
    開附表編號1至5各次犯罪時間、犯罪類型、行為態樣、動機
    均不相同，此部分責任應無非難重複之部分；另審酌其所犯
    各罪之法律目的、受刑人違反之嚴重性、所犯數罪為整體非
    難評價，及貫徹刑法量刑公平正義理念之內部限制等，定其
    應執行之刑如主文所示。　
四、據上論斷，應依刑事訴訟法第477條第1項，刑法第50條第1
    項但書、第2項、第53條、第51條第5款，裁定如主文。　
中　　華　　民　　國　　109 　年　　9 　　月　　26　　日
                  刑事第十二庭  審判長法  官  陳如玲
                                      法  官  蔡如惠
                                      法  官  郭惠玲
以上正本證明與原本無異。
如不服本裁定，應於收受送達後五日內向本院提出抗告狀。
                                      書記官  賴尚君
中　　華　　民　　國　　109 　年　　9 　　月　　26　　日
附表：

編　　　　　號  1 2 3 罪　　　　　名  三人以上共同詐欺取財罪 三人以上共同詐欺取財罪 三人以上共同詐欺取財罪 宣　　告　　刑  有期徒刑1年 有期徒刑1年2月 有期徒刑1年2月 犯　罪　日　期  106年3月25日 106年3月25日下午2時25分 106年3月25日下午6時51分 、52分 最　後 事實審 法　　院 臺灣臺北地方法院    案　　號 107年度訴字第75號    判決日期 107年10月23日   確　定 判　決 法　　院 臺灣臺北地方法院    案　　號 107年度訴字第75號    確定日期 107年11月27日   

　　　
編　　　　　號  4 5 6 罪　　　　　名  三人以上共同詐欺取財罪 三人以上共同詐欺取財罪 販賣第三級毒品未遂罪 宣　　告　　刑  有期徒刑1年2月 有期徒刑1年2月 有期徒刑1年 犯　罪　日　期  106年3月24日下午1時14分至15分 106年3月24日下午12時38分至41分 106年6月起至7月5日間  最　後 事實審 法　　院 臺灣臺北地方法院  本院  案　　號 107年度訴字第75號  109年度上訴字第1749號  判決日期 107年10月23日  109年7月22日 確　定 判　決 法　　院 臺灣臺北地方法院  本院  案　　號 107年度訴字第75號  109年度上訴字第1749號  確定日期 107年11月27日  109年8月20日